【裁判字號】    89,易,225
【裁判日期】    890803
【裁判案由】    詐欺
【裁判全文】
台灣苗栗地方法院刑事判決                          八十九年度易字第二二五號
    公  訴  人  臺灣苗栗地方法院檢察署檢察官
    被      告  甲○○
右列被告等因詐欺案件，經檢察官提起公訴（八十八年度偵字第三五三九號），本院
判決如左：
    主  文
甲○○連續意圖為自己不法之所有，以詐術使人將本人之物交付，累犯，處有期徒刑
伍月。
    事  實
一、甲○○前於八十七年因妨害自由案件，經台灣新竹地方法院判處有期徒刑十月確
    定，指揮書執畢日期八十八年四月十八日，仍意圖為自己不法所有之概括犯意，
    明知自己沒有正常工作無任何收入，無支付能力，先於民國八十八年七月三日凌
    晨一時十五分，偕同四名啞巴朋友至苗栗縣頭份鎮○○○街八十之三十八號丙○○開設之金寶貝ＫＴＶ喝酒，因警察臨檢被帶走後又回去，於凌晨六時許欲離去
    之際，共消費新台幣（下同）一萬五千元，上開啞巴朋友支付九仟元，明知無資
  力支付，仍要求退還，堅持自行支付，然又因無資力拒絕付款，經報警始在警局
    簽立消費一萬五千元之簽單。後於同年月七日凌晨一時許，故技重施至乙○○位
    於頭份鎮○○○路一０八號之夜夜笙歌ＴＶＰＵＢ消費六瓶啤酒與兩盤小菜，因
    未帶任何現金拒付一千九百二十五元消費款項，甲○○計連續詐得不法財物合計
    一萬六千九百二十五元，經丙○○、乙○○報警始知上情。
二、案經被害人丙○○、乙○○訴由台灣苗栗地方法院檢察署檢察官偵查起訴。
      理 由
一、被告甲○○固承認於八十八年七月三日凌晨一時十五分及同年七月七日凌晨一時
    許分別在告訴人丙○○、乙○○在前揭地點經營之金寶貝ＫＴＶ及夜夜笙歌ＴＶ
    ＰＵＢ消費一萬五千元及一千九百二十五元，均未支付之事實，然否認有詐欺之
    犯意，辯稱：第二天要返錢，老闆不要云云，經查，上開事實除有告訴人丙○○
    、乙○○於警訊及偵查中之指述外，尚有附於偵查卷第十四頁及第十五頁之簽帳
    單二紙有資為證，告訴人乙○○於本院審理中證稱被告尚未償還消費款，有上開
    筆錄附卷可查，告訴人丙○○於警局及偵查中均證稱被告尚未還錢等情，是被告
    辯稱償還所欠消費款，無積極之證據可資為證，尚難採信。被告連續詐欺犯行罪
    證明確，應予論科。
二、核被告所為，係犯刑法第三百三十九條第第一項之詐欺取財罪。又被告先後二次
    犯行，方法相同，時間緊接，所犯構成要件同，顯基於概括犯意反覆為之，為連
    續犯，應依刑法第五十六條論以一罪，並加重其刑。被告前因妨害自由案件，經
    台灣新竹地方法院判處有期徒刑十月確定，指揮書執畢日期八十八年四月十八日
    ，此有台灣高等法院被告全國前案紀錄表一紙在卷可按，於五年以內再犯本件最
    重本刑為有期徒刑以上之罪，為累犯，應依刑法第四十七條之規定遞加重其刑。
    爰審酌犯罪之手段在於拒絕支付消費款、所詐騙之金額及犯後坦承犯行之態度及
    未與告訴人和解等一切情狀，量處如主文所示之刑，以示懲儆。
據上論斷，應依刑事訴訟法第二百九十九條第一項前段，刑法第五十六條、第三百三
十九條第一項、第四十七條，罰金罰鍰提高標準條例第一條前段，判決如主文。
本案經檢察官黃智勇到庭執行職務
中      華        民      國      八十九     年     八    月    三      日
                                      臺灣苗栗地方法院刑事庭
                                          法  官  張  珈  禎
右正本證明與原本無異。
如不服本判決，應於判決送達後十日內向本院提出上訴狀（應附繕本），上訴於臺灣
高等法院臺中分院。
                                          書記官  楊  慧  萍
中      華        民      國      八十九     年     八    月    三      日
附錄本案論罪法條
刑法第三百三十九條第一項
意圖為自己或第三人不法之所有，以詐術使人將本人或第三人之物交付者，處五年以
下有期徒刑、拘役或科或併科一千元以下罰金。


司法院資訊處製作；財團法人民間司法改革基金會備份。
